臺灣高等法院臺中分院刑事判決　　　　 100年度上易字第62號
上　訴　人
即　被　告　柯典立
上列上訴人因竊盜案件，不服臺灣臺中地方法院99年度易字第23
94號中華民國99年10月15日第一審判決（起訴案號：臺灣臺中地
方法院檢察署99年度偵字第7889號），提起上訴，本院判決如下
：
    主  文
上訴駁回。
    理  由
一、按不服地方法院之第一審判決而上訴者，須提出上訴書狀，
    並應敘述具體理由，刑事訴訟法第三百六十一條第一項定有
    明文，此為上訴必備之程式；而所謂「具體理由」，必係依
    據卷內既有訴訟資料或提出新事證，指摘或表明第一審判決
    有何採證認事、用法或量刑等足以影響判決本旨之不當或違
    法，而構成應予撤銷之具體事由，始克當之（例如：依憑證
    據法則具體指出所採證據何以不具證據能力，或依憑卷證資
    料，明確指出所為證據證明力之判斷如何違背經驗、論理法
    則）；倘僅泛言原判決認定事實錯誤、違背法令、量刑失之
    過重或輕縱，而未依上揭意旨指出具體事由，或形式上雖已
    指出具體事由，然該事由縱使屬實，亦不足以認為原判決有
    何不當或違法者（例如：對不具有調查必要性之證據，法院
    未依聲請調查亦未說明理由，或援用證據不當，但除去該證
    據仍應為同一事實之認定），皆難謂係具體理由，俾與第二
    審上訴制度旨在請求第二審法院撤銷、變更第一審不當或違
    法之判決，以實現個案救濟之立法目的相契合，並節制濫行
    上訴（最高法院97年度臺上字第892號刑事判決參照）。次
    原審法院認為上訴不合法律上之程式者，應以裁定駁回之。
    第二審法院認為上訴書狀未敘述理由或上訴有第三百六十二
    條前段之情形者，應以判決駁回之。又分別為刑事訴訟法第
    三百六十二條、第三百六十七條所明定。再第三百六十七條
    之判決，得不經言詞辯論為之。同法第三百七十二條亦定有
    明文。
二、本件原判決以被告柯典立基於意圖為自己不法所有之犯意，
    分別為下列竊盜犯行：（一）、於民國98年12月25日15時29
    分許，駕駛車牌號碼1332－HY號自用小客車，前往臺中市南
    屯區○○○○街333號「蘭夏汽車旅館」223號房投宿，於同日
    18時31分許離開前，徒手竊取該房間內旅館所有之浴巾、毛
    巾各2條；（二）、另於99年3月4日19時20分許，駕駛上揭
    自用小客車，前往前揭汽車旅館202房投宿，於同日22時27
    分許離開前，徒手竊取該房間內旅館所有之浴巾、毛巾各2
    條（浴巾每條均價值新臺幣200元，毛巾每條均價值100元）
    。訊據被告柯典立固坦承曾於前揭時間，至蘭夏汽車旅館投
    宿之事實，業據證人蔡孝明、證人林美珠於原審審理時證述
    屬實，並有蘭夏汽車旅館客房失竊物品報案紀錄表2份（分
    別記載房號、入住時間、退房時間、車號等紀錄）、監視器
    翻拍照片6張在卷可參。參酌被告於偵查中陳稱：伊不知道
    汽車旅館內哪些東西可以使用，伊有刷卡憑什麼說伊偷竊，
    當初汽車旅館沒有告知伊毛巾、浴巾不可以帶走，伊有跟警
    察說汽車旅館必需拿出證據證明他有告訴伊這些東西不能帶
    走等語（見偵查卷第11頁），並未否認有帶走旅館內毛巾、
    浴巾，僅爭執汽車旅館未告知其該等物品不能帶走。再審酌
    被告於原審審理時陳稱：伊常常投宿汽車旅館，全省各地伊
    都曾去住等語（見原審99年8月27日審理筆錄），則被告既
    有豐富之旅館投宿經驗，就旅館內何者為消費性物品、何情
    形下不得帶旅館內物品等節，當知之甚詳，應無混淆之理，
    而毛巾、浴巾並非一次性之消費性物品，此為眾所皆知之事
    ，自不得未經旅館同意而擅自帶離旅館。證人蔡孝明、林美
    珠等蘭夏汽車旅館人員既與被告素不相識，自無有任何糾紛
    或仇隙，實無為價值僅1200元之物品而誣指被告之必要。綜
    上上情認本件事證明確，被告二次竊盜犯行堪予認定，而就
    被告二次竊盜犯行，各量處罰金新臺幣伍仟元，並定其應執
    行刑，已詳述所憑之證據及其認定之理由。經形式上觀察，
    核無不合。
三、上訴人即被告柯典立上訴意旨略以：伊並未被當場被查獲，
    ，應依無罪推定原則，以免誤判云云。惟按認定犯罪事實所
    憑之證據，並不以直接證據為限，即綜合各種間接證據，本
    於推理作用，為認定犯罪事實之基礎，如無違背一般經驗法
    則，尚非法所不許。原判決既已敘明上開諸多證據，本於推
    理而為判斷認定被告有竊盜犯行，所為證據之取捨及判斷，
    核無不合。被告上訴意旨僅泛言原判決認定事實錯誤，而未
    未提出新事證或依據卷內之訴訟資料，指摘原審判決有何足
    以影響判決本旨之不當或違法，而構成應予撤銷之具體事由
    ，徒憑己意漫指原審判決不當，尚不足以動搖原審判決認定
    犯罪事實及量刑之基礎，難認係得上訴第二審之具體理由。
    依上揭說明，被告提起之第二審上訴為不合法律上程式，爰
    不經言詞辯論，判決駁回上訴。
據上論斷，應依刑事訴訟法第三百六十七條前段、三百七十二條
，判決如主文。
中    華    民    國   100    年    1     月    13    日
            刑事第六庭    審判長法  官  李  文  雄
                                法  官  陳  如  玲
                                法  官  蔡 王 金 全
上列正本證明與原本無異。
不得上訴。
                                書記官  金  珍  華
中    華    民    國   100    年    1     月    13    日